Datos Personales

Name: Jorge Luis Arteaga

Date: 17/11/1985

Email: jorgelarteagap@gmail.com

Phone: +591 77633551

LinkedIn: https://www.linkedin.com/in/jorge-luis-arteaga-perez/

Github: https://github.com/ilarteagap

Soy un Desarrollador Frontend con más de 10 años de experiencia en maquetar prototipos y crear diseños atractivos y funcionales. Utilizo herramientas como Figma, Adobe XD y Photoshop para crear propuestas visuales que se convierten en soluciones de alta calidad.

Actualmente, estoy trabajando en ReactJs, aplicando mis habilidades en la creación de Templates para Wordpress. Me encanta aprender y probar nuevas tecnologías, y estoy interesado en encontrar oportunidades que me permitan seguir desarrollando mis habilidades y conocimientos.

Si estás buscando un desarrollador Frontend con experiencia en maquetar prototipos y diseño, no dudes en contactarme. Estoy dispuesto a trabajar en proyectos interesantes y desafiantes que me permitan seguir creciendo como profesional

Educación

Técnico Superior en Ofimática Universidad Gabriel René Moreno, 2009 - 2012

Experiencia

Programador Web, Digicorp 2023

Digicorp es una empresa distribuidora mayorista de productos de redes y video vigilancia importante en Bolivia, con sucursales en La Paz, Cochabamba, Santa Cruz y también en Perú y Chile.

Mi trabajo como Programador web : Crear diferentes herramientas para el manejo y control de la página web creada con javascript vanilla.

Frontend Developer (React), Workcore 2021 - 2022.

Workcore es un sistema de administración de recursos empresariales "ERP" en el que desarrollé diferentes template/ plantillas en ReactJs para diferentes empresas.

- Diseño web en React
 - o Air.com.bo
 - WeClean.com.bo

Frontend Developer, Ticketeg SRL 2019 - 2020

Ticketeg is es una empresa de control y manejo de tickets físicos y online de diferentes eventos deportivos y espectaculos, ademas de desarrollar una pasarela multipagos.bo

- Celina.com.bo
- Integraciones Plataforma de Pago Multipago para Wordpress
- Diseño de Landing Page para eventos

Diseñador Web, Fundación Natura Bolivia 2017 - 2018

- Diseño Web Plataforma eLearning
- Mantenimiento de WebSite

Desarrollador Web - Freelancer 2015 - Actualidad

- ClinicaFoianini.com
- Aluminier.com
- ClínicaVidaOral.com

Otras habilidades

- Adobe Suit (Photoshop, illustrator, Premier, After effects{basico}, InDesing, Adobe XD, Figma)
- UX / UI
- Wordpress WooCommerce
- CSS3 (Boostrap, SASS, BEM)
- GraphQL
- Python Django
- Seo On-Page

Certifications

- Curso de Unit Testing con Jest en React
- Curso de Facebook Ads
- Curso Profesional de Google Ads
- Curso Básico de Python
- Template Monster Certified Partner